臺灣彰化地方法院刑事判決　　　　　　　　　　　　　九十三年度簡上字第七一號
　　公　訴　人　臺灣彰化地方法院檢察署檢察官
　　上　訴　人
　　即　被　告　乙○
　　選任辯護人　李淵源律師
右列上訴人因違反家庭暴力防治法之傷害案件，不服臺灣彰化地方法院北斗簡易庭九
十三年度斗簡字第四號中華民國九十三年四月二十九日第一審簡易判決（聲請簡易判
決處刑案號：臺灣彰化地方法院檢察署九十二年度偵字第九五一四號），提起上訴，
本院管轄之第二審合議庭判決如左：
    主  文
原判決撤銷。
乙○傷害人之身體，處拘役拾日，如易科罰金以佰元折算壹日。緩刑貳年，緩刑
期內付保護管束。
圓鍬壹支沒收之。
    事  實
一、乙○與甲○○二人為兄弟關係，係家庭暴力防治法第三條第四款之家庭成員，因
    祖產糾紛，平日相處不睦。乙○、甲○○二人於民國九十二年七月十二日上午六
    時三十分許，在彰化縣埤頭鄉○○村○○段一二五號田地旁之產業道路，分別基
    於傷害人之身體故意，二人分持圓鍬、鋤頭互毆，致甲○○受有頭部外傷併臉部
    撕裂傷、頭皮血腫之傷害，乙○則受有右手背近食指處擦銼傷一Ｘ一公分、左手
    腕擦挫傷一Ｘ一公分併瘀腫六Ｘ二公分之傷害（甲○○被訴傷害部分，業據本院
    北斗簡易庭判決確定）。
二、案經甲○○訴由彰化縣警察局北斗分局報請臺灣彰化地方法院檢察署檢察官聲請
    簡易判決處刑。
    理  由
一、訊據上訴人即被告乙○固不否認曾於上開時、地與告訴人甲○○發生爭執之事實
    ，惟矢口否認有何傷害犯行。辯稱：伊經過上開地點時，係告訴人持鋤頭毆打伊
    ，伊並沒有毆打告訴人，也不知告訴人何以會受傷云云。惟查：被告右揭犯行業
    據告訴人甲○○迭次於警、偵訊中及本院審理時指訴明確。又被告若未以圓鍬攻
    擊告訴人頭部，何以告訴人甲○○有臉部撕裂傷及頭皮血腫等傷害。再者，依診
    斷證明書記載告訴人甲○○驗傷時間為九十二年七月十二日即前開事件發生之當
    日，有南星醫院診斷證明書一紙附卷可稽，核與上訴人即被告乙○及告訴人甲○
    ○二人發生爭執之時間相符，時間上具有直接關聯性，足徵告訴人甲○○之指述
    與事實相符。又參以被告已與告訴人甲○○達成和解，願支付告訴人新臺幣（下
    同）一萬元等情觀之，被告之傷害犯行，洵堪認定。
二、核被告所為，係犯刑法第二百七十七條第一項之傷害罪。雖被告矢口否認於右揭
    時、地有傷害告訴人之犯行，而對原判決提起上訴，經本院合議庭審理後，認無
    理由，有如上述。惟被告因一時疏慮，致犯本罪，且事後已與告訴人達成民事和
    解乙情，有本院民事和解筆錄一份附卷可稽，並經告訴人表明不原追究被告等語
    在卷。原審未及審酌上情，不無可議之處，被告上訴仍執前詞否認犯罪，雖無理
    由，然原審判決既未及審酌被告與告訴人和解之事實，本院自應撤銷改判。爰審
    酌被告並無前科紀錄，其犯罪動機、目的、手段，被告與告訴人係互毆，犯罪所
    生之損害，及犯罪後被告已與告訴人達成民事和解，同意賠償告訴人一萬元，並
    已付清等一切情狀，量處如主文第二項所示之刑，並諭知易科罰金之折算標準。
    末查被告前未曾受有期徒刑以上刑之宣告，此有臺灣高等法院刑案被告全國前案
    紀錄表一份可佐，本院合議庭認被告經此教訓，當亦知所惕勵，而無再犯之虞，
    因認其所受宣告之刑，以暫不執行為適當，並諭知緩刑二年，以啟自新。又被告
    與告訴人係親兄弟，係家庭暴力防治法所指之家庭成員，應依家庭暴力防治法第
    三十條第一項之規定，諭知被告於緩刑期內付保護管束。
三、另上訴人即被告乙○所持以傷害告訴人所用之圓鍬一支，係屬被告所有，為供犯
    罪所用之物，原審漏未依法沒收，尚有未洽，爰依刑法第三十八條第一項第二款
    併予宣告沒收，附此敘明。
四、據上論斷，應依刑事訴訟法第四百五十五條之一第三項、第三百六十九條第一項
    前段、第三百六十四條、第二百九十九條第一項前段，刑法第二百七十七條第一
    項、第四十一條第一項前段、第七十四條第一款、第三十八條第一項第二款，家
    庭暴力防治法第三十條第一項，罰金罰鍰提高標準條例第一條前段、第二條，判
    決如主文。
本案經檢察官黃玉琪到庭執行職務
中      華      民      國    九十三    年      九      月    二十九    日
                                臺灣彰化地方法院刑事第一庭
                                    審判長法官  葉  榮  郎
                                    法      官  陳  秋  錦
                                    法      官  葛  永  輝
右正本證明與原本無異。
不得上訴。
                                    法院書記官  吳  金  良
中      華      民      國    九十三    年      九      月    二十九    日
刑法第二百七十七條
傷害人之身體或健康者，處三年以下有期徒刑，拘役或一千元以下罰金。
犯前項之罪，因而致人於死者，處無期徒刑或七年以上有期徒刑，致重傷者，處三年
以上，十年以下有期徒刑。
家庭暴力防治法第三十條
犯家庭暴力罪或違反保護令罪而受緩刑之宣告者，在緩刑期內應付保護管束。
法院為前項緩刑宣告時，得命被告於緩刑付保護管束期間內，遵守下列一款或數款
事項：
　　一、禁止實施家庭暴力行為。
　　二、命遷出被害人之住居所。
　　三、禁止對被害人為直接或間接之騷擾、接觸、通話或其他聯絡行為。
　　四、命接受加害人處遇計畫：戒癮治療、精神治療、心理輔導或其他治療、輔導
　　　　。
　　五、其他保護被害人或其特定家庭成員安全或更生保護之事項、
法院為第一項之緩刑宣告時，應即通知被害人及其住居所所在地之警察機關。
受保護管束違反第二項保護管束事項情節重大者，撤銷其緩刑之宣告。
